臺灣臺北地方法院刑事判決
109年度易字第1230號
聲  請  人  臺灣臺北地方檢察署檢察官
被      告  蔡傳成



選任辯護人  李浤誠律師
            張宸瑜律師
上列被告因違反性騷擾防治法案件，經檢察官提起公訴（109年
度偵字第27848號），本院判決如下：
    主  文
蔡傳成犯性騷擾防治法第二十五條第一項之罪，處有期徒刑肆月
，如易科罰金，以新臺幣壹仟元折算壹日。
    事  實
一、蔡傳成係址設臺北市中山區某傷骨科（地址及店名均詳卷）
    之整復推拿師傅，於民國109年9月16日上午10時40分許，在
    上址傷骨科之整復間內，為客人代號AW000-H109435號成年
    女子（真實姓名年籍詳卷，下稱A女）進行推拿整復服務時
    ，竟意圖性騷擾，乘A女不及抗拒，趁機伸手碰觸A女胸部（
    已觸及乳房），以此方式對A女為性騷擾得逞。
二、案經A女訴由臺北市政府警察局中山分局報請臺灣臺北地方
    檢察署檢察官偵查起訴。　　
    理  由
壹、證據能力：
一、被告蔡傳成及其辯護人於本院準備程序中，均認證人即告訴
    人A女於警詢及偵查中之證述、證人王○宇（真實姓名詳卷）
    於偵查中之證述均無證據能力云云（見本院卷第55頁）。然
    查：
　㈠警詢中供述之證據能力：
　　證人A女於警詢時就被告性騷擾之方式，證稱：被告以5支手
    指放在我胸部上1秒鐘等語（見偵字不公開卷第21頁），然
    於本院審理時則先證述：被告以右手直接抓我右邊的胸部等
    語，復證述：我不記得被告當時有沒有抓或捏的動作，我現
    在想不起了來等語（見本院卷第217頁、第230頁），顯有不
    一致。本院審酌證人A女於警詢中所為之陳述，距案發時點
    較近，記憶力應屬清晰，其陳述較趨於真實，客觀上應具有
    較可信之特別情況，參以其於本院審理時並未證稱於警察局
    詢問時有被以強暴、脅迫、利誘、詐欺、疲勞訊問、違法羈
    押或其他不正之方法而取供之情形，且其於警詢時之陳述，
    乃為證明被告本案犯罪事實存否所必要，依刑事訴訟法第15
    9條之2規定，應認有證據能力，而得採為本案之證據。
  ㈡偵查中供述之證據能力：
　　證人A女、王○宇於偵查中均係經檢察官告知偽證之處罰及具
    結之義務後具結作證，復查無有何消極上顯有不可信之情況
    ，自有證據能力。另本院審理時業已傳喚證人A女、王○宇到
    庭行對質詰問，完足合法之調查，依刑事訴訟法第159條之1
    第2項規定，證人A女、王○宇於偵查中向檢察官所為之證述
    ，得作為本案論罪之依據。
二、本案認定事實所引用之其他卷證資料，屬於傳聞之供述部分
    ，被告及其辯護人於本院準備期日均不爭執（見本院卷第55
    頁），且本院審酌上開證據資料製作時之情況，並無違法不
    當及證明力明顯過低之情況，亦認為以之做為證據應屬適當
    ，認上揭證據資料均依刑事訴訟法第159條之5第1項規定例
    外有證據能力。而本案認定事實所引用之非供述證據，並無
    證據證明係公務員違背法定程序所取得，依刑事訴訟法第15
    8條之4反面解釋，均得為證據。
貳、實體部分：
一、訊據被告固不否認有於前揭時間及地點，為A女進行推拿整
    復服務之事實（見本院卷第52至53頁），惟矢口否認有何性
    騷擾犯行，辯稱：當天A女說胸部腫脹，所以我用大拇指按A
    女的右邊鎖骨旁的大胸肌部位云云（見本院卷第53頁）。辯
    護人則辯稱：告訴人於警詢、偵查中之供述，諸多與事實、
    論理法則不符，顯非合理的被害人；又被告從事推拿整復工
    作近30年，皆無任何糾紛或控訴，若如告訴人所述案發當日
    發生數次令其不舒服之行為，理應於第一次發生時大聲喝止
    或要求被告停止推拿行為，然告訴人並未有此舉動，反於推
    拿結束後，預約下周推拿服務，顯見並無告訴人指訴之性騷
    擾情事，告訴人在歷時近1年之推拿期間，對於被告之推拿
    行為皆未曾表示有任何不適，並持續前來，卻突然在被告拒
    絕其再以保健食品抵付推拿費用後，指控性騷擾，告訴人應
    係心生不滿，挾怨報復云云（見本院卷第54頁、第61至80頁
    、第314至315頁）。經查：
　㈠被告係上址傷骨科之整復推拿師傅，並在109年9月16日上午1
    0時40分許，在整復間內，為A女進行推拿整復服務之事實，
    業據被告於警詢、偵查及本院審理時供承在卷（見偵字公開
    卷第12至13頁、第87至88頁、本院卷第52至53頁），核與證
    人A女於警詢、偵查及本院審理時具結證述內容大致相符（
    見偵字公開卷第75至77頁、偵字不公開卷第19至23頁、第18
    3至184頁），且有告訴人手繪之現場圖1紙、現場照片2張、
    客戶預約資料1份附卷可稽（見偵字公開卷第37頁、偵字不
    公開卷第109至153頁、第165頁），堪可認定。
　㈡被告在上開推拿整復服務過程中，確有伸手碰觸A女胸部，並
    觸及A女乳房之行為，有下列證據可茲證明：
　⒈證人A女於警詢及偵查中均證稱：109年9月16日上午10時40分
    許，我到上址傷骨科進行推拿整復，我在整復間內先躺下接
    受被告的按摩，後來坐在椅子上準備按摩肩頸時，被告突然
    伸出右手，從後方觸摸我右胸部，我就徒手拍打對方觸摸我
    的那隻手，並告誡他這個行為非常不禮貌，因為被告的行為
    並不是整復內容，也不是整復的必要行為，這件事情讓我心
    裡感受不舒服，當下我很生氣，之後越想越噁心，當晚是哭
    著入眠等語（見偵字公開卷第75至77頁、偵字不公開卷第19
    至23頁、第183至184頁）；於本院審理時具結證述：案發當
    日我去上址傷骨科進行例行性的推拿整復，我進到整復間時
    ，被告說我最近胸部好像有變大，我表示是因為懷孕的關係
    ，被告就告訴我一些懷孕的禁忌，例如不要用剪刀、不要掃
    地等等的，但是被告提到胸部變大的話題時，我覺得那不關
    他的事，因此沒有和他多聊，只有跟他說因為懷孕的關係，
    本來就會變大，一開始被告讓我先躺著按摩，後來他讓我坐
    到椅子上，並幫我按摩肩頸，當時我覺得很奇怪，因為他有
    提到孕婦不宜按摩肩頸，後來他突然用右手掌覆蓋在我乳房
    的位置，我就用左手去拍打被告的手，跟他說「我覺得這樣
    很沒禮貌」，但他回覆我說「真的有變大耶」，當時我覺得
    既生氣又害怕，情緒很亂，第一個想法是想要先遠離那邊，
    但被告例行性的要跟我約下一次的時間，所以我就預約了下
    一次，後來我就沒有再去上址傷骨科了，當天晚上我要入睡
    時，情緒崩潰哭出來，後來覺得不行，因為這真的影響我情
    緖有點多，我在隔天早上有跟父母說，兩天後即同年9月18
    日我與李昌諭、張婕羽開會結束，也有和他們提到遭被告性
    騷擾的事情，之後才決定要去提告等語（見本院卷第216至2
    17頁、第219頁、第230頁），足見證人A女對案發時間在上
    址整復間內，遭被告刻意騷擾而碰觸胸部（已觸及乳房）等
    情，於警詢、偵查及本院審理時均堅指不移。
　⒉至證人A女就被告究有無抓、捏其胸部乙節，於警詢時證稱：
    被告突然伸出右手從後方觸摸我右胸部，他是將5支手指放
    在我胸部上1秒鐘等語（見偵字不公開卷第19至21頁）；嗣
    於偵查中證述：被告站在我後面要幫我按摩肩頸時，用右手
    從我右肩上方伸到我身體前面，然後用他的右手掌抓我右邊
    胸部一下，我就打他手說真的很沒禮貌耶，他就把手縮回去
    等語（見偵查公開卷第75頁、第76頁）；而於本院審理時先
    證稱：被告突然用右手直接抓我右邊的胸部，我就用手拍打
    被告的手，跟他說「我覺得這樣很沒禮貌」等語，嗣改稱：
    被告將我的肩頸按一按之後就突然用右手掌捏了一下我右邊
    的乳房，就是整支手掌覆蓋在我胸部凸起的部位，我現在不
    記得被告當時有沒有抓或捏的動作，我想不起來被告當天是
    將手掌放在我胸部上，還是用手掌抓我的胸部等語（見本院
    卷第217頁、第230頁），固略有不一。惟查證人A女就被告
    進行推拿整復期間，伸手觸碰其胸部，並觸及乳房乙節，始
    終一致。而A女當時突遭此性騷擾，在被告動手前，因A女並
    未預防，自未注意被告之動作，及至被告為性騷擾時，則難
    免驚恐，故自無法苛責其能就細節部分詳細觀察，並回想被
    告究僅係將手掌放於其胸部上，抑或有抓捏之動作。又衡諸
    一般證人於警詢中之陳述，因相距案發日較近，記憶較為清
    晰，且案發過程事出突然，較無時間編飾虛應，尤較不具有
    計劃性或感情性等變異因素在內，通常具有較可信之特別情
    況；參以證人A女於本院審理時亦證述：我想不起來案發當
    日被告是將手掌放在我胸部上，還是用手掌抓我的胸部，請
    以最接近案發時的筆錄為主等語（見本院卷第230頁），是
    應予其於案發後2日之警詢筆錄中之證述，較為可採。
　㈢本案並有下列補強證據，足以擔保證人A女前揭證述之真實性
    ：
　⒈A女於案發後，有將前揭遭被告性騷擾一事告知配偶王○宇、
    友人張婕羽及李昌諭等情，業據人王○宇於偵查及本院審理
    時均具結證稱：A女遭被告性騷擾的當天晚上，我與她躺在
    床上準備睡覺時，她突然跟我說被告對她性騷擾，然後開始
    哭泣，她平常與我聊天或談話的過程，不會無緣無故的哭泣
    ，而且她平常哭泣一定是對我生氣，但案發當天她是受到委
    屈的哭泣等語（見偵字不公開卷第186頁、本院卷第232頁、
    第237頁）；證人張婕羽於本院審理時具結證述：我與A女是
    課程與生意上的合作夥伴，在109年9月中旬的某日下午，她
    在與我及李昌諭聊天的過程中，提到去按摩時突然被抓胸部
    的事情，當時她的反應是比較偏低沈、沮喪、難過，過了一
    陣子之後，我與A女有討論到後續想要處理這件事情，當時A
    女的情緖比第一次提到時更加低沈及傷心，她這樣的情緖反
    應持續約半年的時間等語（見本院卷第239至241頁）；證人
    李昌諭於本院審理時具結證稱：A女曾跟我提到她前幾天去
    固定的按摩師那邊按摩時，被襲胸的事，她在講述的過程中
    ，有點不滿、生氣、無助及不知所措的情緒反應等語（見本
    院卷第242頁）明確，可見A女於案發當日晚間即向其配偶王
    ○宇哭訴遭被告性騷擾，復於案發後向友人張婕羽、李昌諭
    提及本案性騷擾被害情節時，呈沮喪、難過、生氣、無助等
    情緖反應等節。又有無遭受性騷擾乙事關乎女子名譽，倘非
    確有其事，衡情A女當不至虛構自身遭性騷擾之情節，自毀
    清譽，而向自己的配偶及友人陳述上情，並於陳述時出現哭
    泣、情緒低落、沮喪、無助、生氣等等自然情緒反應。
　⒉A女於本案案後，因情緒低落、呼吸急促等情，而於109年12
    月4日前往台灣基督長老教會馬偕醫療財團法人馬偕紀念醫
    院（下稱馬偕醫院）精神科就診，經診斷有疑似急性壓力反
    應，並由醫師開立藥物改善心悸症狀等節，有該醫院110年3
    月22日馬院醫精字第1100001543號函檢附病歷影本1紙在卷
    可參（見本院卷第101至103頁）。而A女於案發後近3個月始
    前往精神科就診之緣由，業據其於本院審理時證述：我認為
    人類都有自我修復的能力，一開始我想要讓自己的情緒可以
    自然排解，但後來我決定對被告提告，因此我必須要重複不
    斷接受審問，會一直想起當天同一件事情，所以我的情緒就
    沒有辦法排解，會不斷的想起案發當天的事，而且案發後我
    有去報案，後來我與我先生王○宇去看電影的路上經過那個
    警察局時，王○宇發現我的身體會一直發抖，另外上址傷骨
    科離我住處非常近，我完全不敢經過該傷骨科所在的那條路
    ，因此王○宇才建議我去看精神科等語明確（見本院卷第220
    頁、第228頁），核與證人王○宇於本院審理時證稱：本案案
    發後，我與A女常常去長春路的國賓戲院看電影，會經過報
    案的長春路派出所，A女就會有情緒波動，而且上址傷骨科
    離我們家很近，我們去家樂福採買時會經過那個路口，她就
    會突然不想講話、情緒低落、呼吸急促說不上話，所以我們
    才決定去馬偕醫院精神科就診（見本院卷第233至234頁）內
    容大致相符。參以證人張婕羽於本院審理時證述：在我與A
    女相處的過程中，我察覺到她有低沈、沮喪的情緒反應大概
    有持續到半年的時間等語（見本院卷第241頁）。顯見A女確
    係案發後經過性騷擾事件相關地點時，仍有情緒低落、呼吸
    急促等症狀，始決定前往醫院就診，並經醫生診斷為疑似急
    性壓力反應。
　⒊至A女雖未再就上開病症回診，然經證人A女於本院審理證稱
    ：因為我吃了醫生開的藥，覺得有好很多，可以入睡，所以
    就沒有再回診等語（見本院卷第228頁），另證人王○宇於本
    院審理時證述：A女去馬偕看診拿藥品回來後，至少吃了一
    個星期，就比較沒有症狀，情況有好轉，沒有再惡化，我們
    就沒有再回診了，而且後來因為疫情的關係，我與A女無法
    去電影院，比較少出門，也不會經過長春路派出所，而且我
    會刻意避開事件相關的地點，所以她的情況有好轉等語（見
    本院234頁），可見A女係因服用藥物後情況好轉，且刻意避
    免經過事件相關地點，致其情緒好轉，始未再行前往就醫。
    且是否繼續前往精神科就診，本有諸多考量，或因A女事逢
    懷孕期間，避免服用藥物傷及胎兒；況A女遭被告性騷擾後
    旋於案發當日晚間向王○宇哭訴，復於案發後數週提及本案
    性騷擾被害情節時，呈沮喪、難過、生氣、無助等情緖反應
    ，且該等情緒反應持續近半年等節，均如前述，從而，尚難
    僅憑A女未回診一情，遽認其未因被告本案性騷擾行為而有
    前揭情緒低落、沮喪、難過、生氣、無助等情緒反應。是辯
    護人辯稱：A女並非因遭被告性騷擾造成精神症狀困擾云云
    （見本院卷第157至158頁、第312頁），尚非可採。
　⒋綜上可知，A女因遭被告性騷擾造成其心理上影響，而呈情緒
    低落、呼吸急促、沮喪、無助、生氣等反應，若被告未對A
    女為上開性騷擾行為，則A女當不致無端出現上開沮喪、憤
    怒反應。參以A女陳述本案案發經過及面對被告之否認辯解
    ，其態度反應始終如一，並無誇大、渲染情節，亦無任何堪
    疑之處。亦足以佐證A女上開指證為真實可採，足資為上開
    被告犯行之補強證明。
  ⒌至辯護人雖以：證人王○宇、張婕羽、李昌諭並未親見A女遭
    被告性騷擾之過程，其證詞不得為被告不利之證據云云。惟
    ，證人王○宇、張婕羽、李昌諭雖未全程見聞A女遭被告性騷
    擾之過程，其證言固不能直接證明A女遭被告性騷擾，然有
    關其等案發後與A女相處之情況，及A女告知本案發生經過之
    時間、神情、反應等，均係證人王○宇、張婕羽、李昌諭親
    身體驗，自得以做為告訴人指訴之佐證，辯護人此部分所辯
    ，尚無可採。
　㈣被告具性騷擾之意圖：
　  A女因前往上址傷骨科進行推拿整復，因而結識被告，其等
    間並無特殊情誼乙節，業據被告及證人A女證述綦詳（見偵
    字公開卷第12頁、本院卷第216頁）。而女性之胸部，並非
    我國一般正常禮儀下所得任意撫摸或觸碰之身體部位，參以
    證人即上址傷骨科推拿師傅曾傳茂於本院審理時具結證述：
    不管有無懷孕都不能推拿胸口的部位，因為會被人說性騷擾
    ，鎖骨也要問客人之後才可以按，客人不同意就不能按等語
    （見本院卷第251頁），益徵推拿師傅平日不得隨意推拿客
    人胸大肌部位，遑論胸部乳房；且依證人A女於本院審理時
    證稱：被告性騷擾後，我覺得生氣、身心混亂、害怕等語（
    見本院卷第227頁），顯見被告之行為，已使A女感到不舒服
    ，足見被告已破壞A女所享有關於性、性別等與性有關之寧
    靜、不受干擾之平和狀態，應堪認定。是以，被告在上址傷
    骨科整復間內，伸手碰觸A女胸部（已觸及乳房），顯已超
    出推拿整復範圍，而具有性騷擾之意圖甚明。
　㈤被告及其辯護人其餘辯解不可採之理由：
　⒈被告雖於本院審理時辯稱：案發當日我是用大拇指按A女右邊
    鎖骨旁大胸肌的位置云云（見本院卷第53頁）。惟證人A女
    於本院審理時證稱：被告按到我的胸部前，大概是按到頸椎
    、支氣管、頸椎至鎖骨後方的位置，當時我是坐著被按的，
    所以會同時被碰到背面與正面，而案發日被告是以手包覆我
    的整個乳房，與他平常幫我推拿的胸大肌位置是完全不同的
    位置，被告之前按的胸大肌是比較接近腋下的位置（即當庭
    以藍色原子筆繪製之胸大肌位置圖：）等語（見本院卷第22
    1至222頁、第225頁），可見證人A女明確知悉被告推拿時之
    胸大肌位置，且可區分胸大肌與胸部乳房之不同。參以被告
    於本院審理時以書面陳述：胸大肌位置指鎖骨下方約莫以手
    擺橫1至3指之範圍等語（見本院卷第150頁），亦與A女繪製
    之胸大肌位置相符，足認A女並無誤認案發當日被告碰觸部
    位之可能。
　⒉又案發時被告與A女所在位置與客廳看電視之曾傳茂位置距離
    約150公分一情，固有被告所提現場照片1張在卷可徵（見本
    院卷第173頁）。辯護人雖辯稱：該等距離接近，如果有A女
    指述之性騷擾事件，曾傳茂應無全然不知之可能云云（見本
    院卷第158頁）。惟證人曾傳茂於本院審理時證稱：案發當
    日A女來的時候，我在裡面房間幫別的客人推拿，她進來時
    我有稍微看一下，後來我先做完推拿，就到客廳的椅子上看
    電視，期間我並不會回頭看被告整復間內的情況，後來A女
    結束推拿後，我有聽到被告有與她約定下次推拿的時間，但
    我沒有聽詳細的日期，也沒有聽到A女的聲音，而且平常被
    告在他的整復間內和其他推拿的客人聊天時，我在外面客廳
    看電視時，也不會聽到聲音，也不會去注意他的整復間內的
    情形等語（見本院卷第247至249頁、第252頁、第255頁），
    可見以曾傳茂在客廳觀看電視之距離並非必然可聽聞被告在
    整復間內所有談話內容及聲響。況證人A女於本院審理時證
    述：案發時我拍打被告的手，並說被告很沒禮貌的音量沒有
    很大聲等語（見本院卷第219頁），則曾傳茂於案發當日未
    聽聞A女上開拍打及斥責聲，尚屬合理。
　⒊至辯護人辯稱：A女案發後未立即離去，仍預約下次推拿時間
    ，亦未立即就醫等情，且當日亦無大聲呼救，可見被告並無
    其指述之性騷擾行為云云（見本院卷第64至65頁、第73至74
    頁、第77至78頁、第155至156頁、第315頁）。惟各人因成
    長背景、人格、個性之不同，於遭性騷擾後之反應及處理方
    式因人而異，選擇暫時隱忍再另覓途徑救濟者亦所在多有，
    亦不能以A女未立即離去及就醫，或未大聲呼救，率認其指
    訴有所不實，更無從以此反面推論其並未遭到性騷擾。
　⒋辯護人雖辯稱：如A女所指述遭被告性騷擾且造成心理影響，
    自應對於案發時間記憶相當深刻而不會有錯誤，則由馬偕醫
    院門診紀錄單上所記載之日期為「10月中旬」遭按摩師性騷
    擾，與本案A女指述遭被告性騷擾之日期不同，可證A女指述
    非真云云（見本院卷第155頁）。查前開馬偕醫院病歷上固
    記載A女主訴曾在「109年10月中旬」被整骨診所按摩師性騷
    擾等內容（見本院卷第103頁），而與其於警詢、偵查及本
    院審理時證述之時間「109年9月16日」迥異，惟審酌A女於
    本案案發後2日即前往臺北市政府警察局中山分局長春路派
    出所報案，且於同年9月中旬即將上情告知張婕羽、李昌諭
    等人，復於警詢、偵查及本院審理中對於被告伸手碰觸其胸
    部，並觸及乳房之基本事實，前後所述均一致，自難僅因此
    上開病歷所載內容，逕認A女證述內容悉無足採，是辯護人
    上開所辯，尚難為有利被告之認定。
　⒌另被告及辯護人辯稱：A女係案發當日經被告提及保健食品無
    法抵付推拿費用而挾怨報復云云（見本院卷第73至75頁）。
    然被告於案發當日是否曾向A女表示無法以保健食品抵付推
    拿費用乙節，業據證人A女於偵查中證述：當天按摩結束時
    ，被告沒有跟我說下次開始要收現金，不能用保健食品抵付
    等語（見偵字不公開卷第184至185頁），而被告於偵查中則
    陳稱：案發當日我跟A女說保健食品吃了好像沒有什麼用，
    所以下一次的推拿開始我就不用保健食品抵充了，要跟她收
    費等語（見偵字公開卷第89頁），其等陳述不一。惟觀諸被
    告警詢筆錄內容，未見其於警詢時陳述上情，參以本案自案
    發時起，未見A女曾主動對被告提出任何賠償之請求，從而
    ，尚難認A女係因與被告間金錢糾紛而挾怨報復。
　⒍被告對A女進行整復推拿服務時，是否曾有超過整復範圍；及
    王○宇認被告於整復推拿時，有不妥適行為，但未阻止A女前
    往推拿；另本案案發時A女究係進行全身或半身推拿整復服
    務等節，均與本案被告是否對A女為性騷擾行為無必然關係
    ，亦不影響證人A女、王○宇前開證述內容之可信性，附此敘
    明。另A女向張婕羽轉述本案遭被告性騷擾過程時，李昌諭
    是否在場乙節，雖證人張婕羽及李昌諭證述略有不一，諒係
    因時隔已久，以致於遺忘細節，發生記憶錯誤之可能性較高
    ，並不影響證人張婕羽、李昌諭上開證述有關A女陳述時情
    緒反應等內容之憑證性，併予敘明。
  ㈥綜上所述，被告前揭所辯自難採信，本案事證已臻明確，被
    告上開犯行，洵堪認定，應予依法論科。　　
二、論罪科刑：
　㈠罪名：
　　核被告所為，係違反性騷擾防治法第25條第1項之性騷擾罪
    。
　㈡量刑：
　　爰以行為人之責任為基礎，本院審酌被告欠缺尊重女性自主
    權之觀念，乘A女不及抗拒之際，伸手碰觸A女胸部，並觸及
    乳房，致A女內心留下難以抹滅之陰影，所為實不可取；且
    被告犯後毫無反省之意，猶飾詞否認，態度難謂良好；兼衡
    其自陳高職畢業之智識程度、從事推拿工作30餘年，每月收
    入約新臺幣7至8萬元等生活狀況（見本院卷第316頁），及
    其前無犯罪紀錄，有臺灣高等法院被告前案紀錄表在卷足參
    ；復考量被告迄今未獲得A女諒解，暨其素行、犯罪之動機
    、目的等一切情狀，量處如主文所示之刑，併諭知易科罰金
    之折算標準，以資懲儆。
據上論斷，應依刑事訴訟法第284條之1、第299條第1項前段，性
騷擾防治法第25條第1項，刑法第11條前段、第41條第1項前段，
判決如主文。
本案經檢察官戚瑛瑛提起公訴，由檢察官羅儀珊到庭執行公訴。
中　　華　　民　　國　　110 　年　　10　　月　　12　　日
　　　　　　　　　刑事第十一庭    法　官　林鈺珍
以上正本證明與原本無異。
如不服本判決應於收受送達後20日內向本院提出上訴書狀，並應
敘述具體理由；其未敘述上訴理由者，應於上訴期間屆滿後20日
內向本院補提理由書（均須按他造當事人之人數附繕本）「切勿
逕送上級法院」。告訴人或被害人如對於本判決不服者，應具備
理由請求檢察官上訴，其上訴期間之計算係以檢察官收受判決正
本之日期為準。
　　　　　　　　　　　　　  　　　書記官　葉潔如
中　　華　　民　　國　　110 　年　　10　　月　　12　　日
附錄本案論罪科刑法條全文： 
性騷擾防治法第25條
意圖性騷擾，乘人不及抗拒而為親吻、擁抱或觸摸其臀部、胸部
或其他身體隱私處之行為者，處2年以下有期徒刑、拘役或科或
併科新臺幣10萬元以下罰金。
前項之罪，須告訴乃論。